【裁判字號】    99,易緝,147
【裁判日期】    990816
【裁判案由】    詐欺
【裁判全文】
臺灣臺北地方法院刑事判決             99年度易緝字第147號
公  訴  人  臺灣臺北地方法院檢察署檢察官
被      告  乙○○
上列被告因詐欺案件，經臺灣臺北地方法院檢察署檢察官提起公
訴（98年度偵字第12598號）及臺灣高雄地方法院檢察署檢察官
移送併辦（99年度偵緝字第1761號），被告於準備程序進行中，
就被訴事實為有罪之陳述，本院改行簡式審判程序審理，判決如
下：
    主  文
乙○○幫助意圖為自己不法之所有，以詐術使人將本人之物交付
，累犯，處有期徒刑肆月，如易科罰金，以新臺幣壹仟元折算壹
日。
    事  實
一、乙○○前因違反毒品危害防制條例案件，經臺灣高雄地方法
    院於民國96年7月17日以96年度訴字第1839號判處有期徒刑1
    年減為有期徒刑6月確定，於97年10月31日縮短刑期執行完
    畢。竟仍不知悔改，其可預見將自己金融帳戶提供他人使用
    ，可能幫助他人遂行詐欺取財之犯罪目的，竟仍基於縱有人
    以其金融帳戶實施詐欺取財犯行，亦不違背其本意之幫助犯
    意，於98年1月8日、9日許，在高雄市○○區○○路415號高
    雄應用科技大學前，將其前於合作金庫銀行小港分行開立之
    帳號0000000000000號帳戶（下稱合庫銀行）之金融卡及密
    碼，交付予真實姓名、年籍均不詳自稱「李經理」之詐騙份
    子，而容任該詐騙份子使用上開帳戶遂行犯罪。嗣該詐騙份
    子遂意圖為自己不法之所有，基於詐欺取財之犯意：
    (一)於98年1月11日下午7時許，以「西娜」之暱稱在網路上與
      甲○○聊天並相約見面，佯稱需確定身分才願相見，而要
      求甲○○前往提款機依指示操作確認身分，以此方式施用
      詐術，使甲○○陷於錯誤，而依指示於同日下午10時20分
      許、10時34分許，在臺北市中山區○○○路與民生西路口
      之合庫銀行，分別匯款新臺幣（下同）29,876元、29,876
      元至乙○○上開合庫銀行帳戶內。
    (二)於98年1月12日，以「葉子」之暱稱在網路上與丙○○聊
      天並相約見面，佯稱需確定身分才願相見，而要求丙○○
      前往提款機依指示操作確認身分，以此方式施用詐術，使
      丙○○陷於錯誤，而依指示於同日下午4時28分許，在臺
      北市○○區○○街9號統一超商，以店內之中國信託商業
      銀行自動櫃員機轉帳5,678元至乙○○上開合庫銀行帳戶
      內。
    乙○○即以此方式幫助該詐騙份子詐欺取財得逞。
二、案經甲○○訴由臺北市政府警察局松山分局報告臺灣臺北地
    方法院檢察署檢察官偵查起訴及丙○○訴由高雄市政府警察
    局小港分局報告臺灣高雄地方法院檢察署檢察官偵查後移送
    併辦。
    理  由
甲、程序部分：
    被告乙○○所犯係死刑、無期徒刑、最輕本刑為3年以上有
    期徒刑以外之罪，其等於準備程式就前揭被訴事實為有罪之
    陳述，經告知簡式審判程式之旨，並聽取其與公訴人之意見
    後，本院認無不得或不宜改依簡式審判程式進行之處，爰依
    刑事訴訟法第273條之1第1項、第284條之1，裁定由受命法
    官獨任進行簡式審判程式。
乙、實體部分：
一、上開犯罪事實，業據被告於本院審理中坦承不諱，核與告訴
    人甲○○、丙○○警詢之指述情節相符，並有被告之合庫銀
    行帳戶開戶資料及歷史交易明細各1份、甲○○之合庫銀行
    自動櫃員機交易明細單2紙黃筱筑之郵政自動櫃員機交易明
    細表、丙○○之中國信託銀行自動櫃員機交易明細表1紙在
    卷可考，堪認被告自白與事實相符，本案事證明確，被告犯
    行堪以認定，應依法論科。
二、論罪科刑之理由：
    (一)核被告所為，係犯刑法第30條第1項幫助同法第339條第1
      項詐欺取財罪。
    (二)被告以幫助之意思參與實施犯罪構成要件以外之行為，應
      論以幫助犯，並按正犯之刑減輕之。
    (三)被告以一提供帳戶提款卡及密碼行為，而幫助真實姓名年
      籍不詳之詐騙份子詐騙甲○○及丙○○，係以一行為觸犯
      數罪名，為想像競合犯，應從一重之幫助詐欺取財罪處斷
      。又併辦意旨就丙○○遭詐騙部分移送併辦，與本案起訴
      部分有如上之想像競合之裁判上一罪關係，本院自得併予
      審理，附此敘明。
    (四)又其前因違反毒品危害防制條例案件，經臺灣高雄地方法
      院於96年7月17日以96年度訴字第1839號判處有期徒刑1年
      減為有期徒刑6月確定，於97年10月31日縮短刑期執行完
      畢，有臺灣高等法院被告前案紀錄表1份附卷可憑，其於
      前開徒刑執行完畢後5年內，故意犯本件有期徒刑以上之
      罪，為累犯，應依法加重其刑。
    (五)爰審酌被告有構成累犯之前科已如前述，其竟不知檢點行
      徑，竟將帳戶交付詐騙份子詐騙之用，致無辜之被害人上
      當受騙，受有損失，惟被告犯後坦白承認，態度尚可等犯
      罪之動機、目的、手段及造成之損害等一切情狀，量處如
      主文所示之刑，並諭知易科罰金之折算標準。
三、據上論斷，依刑事訴訟法第273條之1第1項、第299條第1項
    前段，刑法第30條、第339條第1項、第55條、第47條第1項
    、第41條第1項前段，刑法施行法第1條之1，判決如主文。
本案經檢察官郭力菁到庭執行職務
中    華    民    國    99    年    8    月    16    日
                  刑事第十三庭  法  官  李貞瑩
以上正本證明與原本無異。
如不服本判決應於收受送達後10日內向本院提出上訴書狀，並應
敘述具體理由；其未敘述上訴理由者，應於上訴期間屆滿後20日
內向本院補提理由書（均須按他造當事人之人數附繕）「切勿逕
送上級法院」。
                                書記官  陳鳳瀴
中    華    民    國    99    年    8     月    16    日

司法院資訊處製作；財團法人民間司法改革基金會備份。
